【裁判字號】    98,易,2265
【裁判日期】    981020
【裁判案由】    詐欺
【裁判全文】
臺灣臺中地方法院刑事判決              98年度易字第2265號
公  訴  人  臺灣臺中地方法院檢察署檢察官
被      告  己○○
選任辯護人  林更祐律師
上列被告因詐欺案件，經檢察官提起公訴（98年度偵字第5283號
），被告於準備程序就被訴事實為有罪之陳述，本院合議庭裁定
由受命法官獨任逕行簡式審判程序，並予判決如下：
    主    文
己○○共同犯如附表所示之詐欺取財罪，各處及減為如附表所示
之刑；應執行有期徒刑壹年，如易科罰金，以新臺幣壹仟元折算
壹日；緩刑肆年，並依民事調解之內容，分別向被害人甲○○支
付新臺幣貳拾萬仟元、向被害人丙○支付新臺幣萬元、向
被害人丁○○支付新臺幣壹萬捌仟元、向被害人戊○○支付新臺
幣貳拾捌萬元壹仟陸佰伍拾捌元。
    犯罪事實
一、己○○前未曾因故意犯罪受有期徒刑以上刑之宣告，其於民
    國九十五年五月在大陸地區工作期間，經由真實姓名、年籍
    均不詳，綽號「大偉」之友人介紹，認識欲在大陸地區出資
    設立詐欺集團，綽號「阿水」之鄭偉中（現由檢察官發布通
    緝中），鄭偉中因知悉己○○具傳銷及金融業之任職經歷，
    故力邀己○○加入該詐欺集團，適己○○與原任職公司之股
    東理念不合而萌生辭意，且認詐欺集團獲利可觀，遂應允之
    ，嗣於九十五年六、七月間，己○○即與鄭偉中，暨鄭偉中
    另行招募之詐欺集團成員綽號「胖子」之洪偉城（現亦由檢
    察官發布通緝中），真實姓名、年籍均不詳，綽號「豬仔囝
    」、「七龍」之成年男子及在大陸地區人數不詳之成年女子
    、在臺灣地區收購人頭帳戶及車手集團之首林慧琨（所涉詐
    欺犯嫌，經臺灣板橋地方法院檢察署檢察官以96年度偵字第
    3340 、4206、65 41、9165、9807、9808、9809、10301號
    提起公訴））、成員羅文華（所涉詐欺犯嫌，業經臺灣板橋
    地方法院以96年度訴字第1839號判處有期徒刑三年六月）等
    人，共同基於為自己不法所有之犯意聯絡，先由鄭偉中在大
    陸杭州市蕭山區租用辦公室並架設電腦、傳真機、手機等設
    備，統籌該詐騙集團之事務，己○○則負責指揮訓練擔任前
    線之大陸地區成年女子電話應對之話術，並與洪偉城、前開
    真實姓名、年籍均不詳，綽號「豬仔囝」、「七龍」之成年
    男子擔任後線之工作。其間鄭偉中並與以林慧琨為首之臺灣
    地區收購人頭帳戶及車手集團成員羅文華聯絡，取得人頭帳
    戶之帳戶資料，告知己○○等負責撥打詐騙電話之詐欺集團
    成員後，己○○等人即以隨機撥打電話方式，先後於如附表
    所示「遭詐騙之時間欄」內所示時日撥打電話予臺北市士林
    區之戊○○、彰化縣芬園鄉之甲○○、南投縣仁愛鄉之丙○
    、臺南縣永康市之丁○○、臺北縣三重市之耿淑芬、彰化縣
    芳苑鄉之庚○○，以如附表所示之詐騙方式，要求如附表所
    示之戊○○等被害人匯款至如附表所示之人頭帳戶內，致如
    附表所示之戊○○等被害人分別因此陷於錯誤，而於如附表
    所示之匯款時間，匯入如附表所示之金額至附表所示之人頭
    帳戶（其中附表編號一、二、四、五、六號之被害人戊○○
    、甲○○、丁○○、耿淑芬、庚○○係接續於附表所示之匯
    款時間，匯款至附表所示之人頭帳戶），之後鄭偉中等人查
    詢上開被害人戊○○等人得知已然匯款後，旋直接通知以林
    慧琨為首之臺灣地區車手集團成員羅文華等人至各處金融機
    構設置之自動櫃員機領取被害人戊○○等人所匯入之款項。
    鄭偉中以不詳方式取得上開詐騙所得款項之一部後，再將所
    得款項依不詳之比例分配予己○○等人，己○○因此獲得新
    臺幣（下同）二十餘萬元之不法所得。嗣經臺灣板橋地方法
    院檢察署檢察官指揮內政部警政署刑事警察局人員，查獲以
    林慧琨為首之臺灣地區車手暨收購帳戶集團成員羅文華等人
    ，始進而循線獲悉上情。
二、案經內政部警政署刑事警察局移請臺灣臺中地方法院檢察署
    檢察官偵查起訴。
    理    由
一、訊據被告己○○對於上開犯罪事實業於警詢、偵查中及本院
    訊問時均供承不諱，核與證人即被害人戊○○、甲○○、丙○、丁○○、耿淑芬、庚○○等人指訴之情節相符（見警影
    卷第55頁至第56頁、第60頁至第61頁、第64頁至第66頁、第
    78頁至第80頁、第88頁至第89頁、第92頁至第93頁），並有
    0000000000號、0000000000號、0000000000號、0000000000
    號、0000000000號、0000000000號、0000000000號、000000
    0000號、0000000000號等線電話之通訊監察譯文、聯邦銀行
    存款憑條、臺灣銀行匯款回條、台新國際商業銀行國內匯款
    回條、聯邦銀行匯款通知單、萬泰商業銀行存款憑條、台北
    富邦銀行匯款委託書（證明聯）、新竹國際商業銀行匯款副
    通知書、玉山銀行存款憑條、彰化銀行匯款回條聯、國泰世
    華商業銀行匯出匯款回條、中國信託商業銀行匯款申請書、
    郵政跨行匯款申請書、復華銀行匯款回條、第一商業銀行存
    款存根聯、合作金庫銀行存款憑條、內政部警政署刑事警察
    局九十八年六月三日刑偵七二字第0980074445號函附之唐俊
    鵬申設之遠東國際商業銀行永和分行帳戶、劉港所申設玉山
    銀行復興分行帳戶、吳智翔所申設土地銀行北屯分行帳戶、
    鄒文國所申設土地銀行北屯分行帳戶、康豐荏所申設合作金
    庫銀行大里分行帳戶、鄭鴻彬所申設鹿港郵局帳戶、莊友議
    所申設臺灣中小企業銀行潭子分行帳戶之開戶資料及交易明
    細資料等件在卷可參（見警影卷第46頁至第53頁、第57頁至
    第58頁、第62頁、第67頁至第76頁、第81頁至第84頁、第90
    頁、第94頁、第127頁至第148頁，偵影卷第106頁至第134頁
    ），是被告所為之前揭自白，核與客觀事實相符，堪予採信
    。綜此，本件事證至臻明確，被告犯行均洵堪認定。
二、核被告己○○所為，皆係犯刑法第三百三十九條第一項之詐
    欺取財罪。按共同實行犯罪行為之人，在合同意思範圍以內
    ，各自分擔犯罪行為之一部，相互利用他人之行為，以達其
    犯罪之目的者，即應對於全部所發生之結果，共同負責，不
    問犯罪動機起於何人，亦不必每一階段犯行，均經參與。又
    關於犯意聯絡，不限於事前有所協議，其於行為當時，基於
    相互之認識，以共同犯罪之意思參與者，亦無礙於共同正犯
    之成立。且數共同正犯之間，原不以直接發生犯意聯絡者為
    限，即有間接之聯絡者，亦包括在內。詐欺集團成員，以分
    工合作之方式，各自分擔犯罪行為之一部，相互利用他人之
    行為，以達詐欺取財之目的，即應負共同正犯責任，不必每
    一階段犯行均經參與，且犯意之聯絡，亦不以直接發生者為
    限，其有間接之聯絡者，亦屬之，最高法院九十七年度台上
    字第二九四六號判決可資參照。本件被告受鄭偉中之指示，
    依鄭偉中向以林慧琨為首之臺灣地區收購帳戶及車手集團之
    成員羅文華取得之人頭帳戶資料，與洪偉城、真實姓名、年
    籍均不詳，綽號「豬仔囝」、「七龍」之成年男子及大陸地
    區人數不詳之成年女子等人，先後撥打電話予如附表所示之
    被害人戊○○等人，而以附表所示之詐騙手法詐騙被害人戊○○等人，致使被害人戊○○等人因陷於錯誤，而於如附表
    所示之匯款時間，匯入如附表所示之金額至如附表所示之人
    頭帳戶，鄭偉中復指示以林慧琨為首之臺灣地區車手集團成
    員羅文華等人至各處金融機構設置之自動櫃員機領取被害人
    戊○○等人所匯入之款項，被告與臺灣地區收購人頭帳戶及
    車手集團之林慧琨、羅文華等人彼此間雖無直接之聯絡，惟
    其對於在臺灣地區有收購人頭帳戶成員向該集團提供人頭帳
    戶資料及車手集團成員負責提領款項等情必知之甚詳，亦有
    所認許，是縱被告與臺灣地區之收購帳戶及車手集團之林慧
    琨、羅文華無直接之聯絡，仍無礙其與渠等間有共同正犯之
    成立。是被告與鄭偉中、洪偉城、真實姓名、年籍均不詳，
    綽號「豬仔囝」、「七龍」之成年男子、大陸地區人數不詳
    之成年女子，暨臺灣地區收購人頭帳戶及車手集團之林慧琨
    、羅文華等人間，就上揭詐欺取財犯行分別有犯意聯絡及行
    為分擔，應論以共同正犯。另按刑法上之接續犯，係指以單
    一行為，經數個階段，持續侵害同一法益而言；如數行為於
    同時同地或密切接近之時地實施，侵害同一之法益，各行為
    之獨立性極為薄弱，依一般社會健全觀念，在時間差距上，
    難以強行分開，在刑法評價上，以視為數個舉動之接續施行
    ，合為包括之一行為予以評價，較為合理，則屬接續犯，而
    為包括之一罪，此有最高法院七十年度台上字第二八九八號
    、八十六年度台上字第三二九五號判例意旨可資參照。本件
    被告己○○與其所屬詐欺集團成員分別於如附表所示之「遭
    詐騙時間欄」內所示之時日撥打電話詐騙被害人戊○○、甲○○、丁○○、耿淑芬、庚○○等人，致渠等陷於錯誤，陸
    續匯款至如附表所示之人頭帳戶內，是就被害人戊○○、甲○○、丁○○、耿淑芬、庚○○等人各自均先後多次受騙匯
    款之部分而言，被告及所屬之詐欺集團成員係於密接時地下
    ，本於同一犯罪之計畫，利用同一機會分別向被害人戊○○
    、甲○○、丁○○、耿淑芬、庚○○等人施以詐術，使渠等
    先後多次轉帳匯款，而詐取被害人戊○○、甲○○、丁○○
    、耿淑芬、庚○○等人之財物，各自侵害者係同一被害人之
    相同財產法益，均應認為分別構成接續犯，僅各成立單一之
    詐欺取財罪。而依上開說明，接續犯之構成，因須侵害同一
    之法益，且各行為之獨立性極為薄弱，依一般社會健全觀念
    ，在時間差距上，難以強行分開，始足成立接續犯；本件被
    告及所屬詐欺集團成員所為如附表所示之六次詐欺取財犯行
    ，前後歷時約半年，時間已難謂密切接近，且因受到詐騙之
    被害人人別各有不同，侵害之法益自屬歧異，本件自僅得依
    不同法益之歸屬，而對被告論以六次之詐欺取財罪，起訴意
    旨認應以包括一罪之集合犯，而對被告本件犯行僅論以一罪
    ，顯有誤會，亦併此敘明。
三、爰審酌被告己○○正值青壯之年，竟不循正途賺取所需，而
    以上開不法方式牟利，又其犯罪之動機、犯罪所得及參與時
    間之長短、參與之集團成員數量，被害人戊○○等人蒙受詐
    騙之受害款項數額達一百三十多萬元，損失匪淺，被告與所
    屬詐欺集團成員所為非惟嚴重破壞社會經濟秩序，更使被害
    人戊○○等人產生對社會之不信任感，被告之行為誠值非難
    ；但衡酌被告犯後已然坦認犯行，深具悔意，犯罪後態度尚
    稱良好等一切情狀，分別量處如主文所示之刑。另按九十六
    年罪犯減刑條例業於九十六年七月四日公布，並自同年月十
    六日施行，該條例第二條明文規定：「犯罪在中華民國九十
    六年四月二十四日以前者，除本條例另有規定外，依下列規
    定減刑：三、有期徒刑、拘役或罰金，減其刑期或金額二分
    之一」；本件被告所為如附表所示六次詐欺取財之犯行，犯
    罪時間均在九十六年四月二十四日以前，且非屬上揭減刑條
    例第三條規定不予減刑之情形，故依上開規定，本件應分別
    寬減其所受宣告有期徒刑之二分之一，並依該減刑條例第十
    條第一項之規定定其應執行之刑，暨均諭知易科罰金之折算
    標準（依九十八年六月十九日公布之司法院大法官會議釋字
    第六百六十二號解釋文：「中華民國九十四年二月二日修正
    公布之現行刑法第四十一條第二項，關於數罪併罰，數宣告
    刑均得易科罰金，而定應執行刑之刑逾六個月者，排除適用
    同條第一項得易科罰金之規定部分，與憲法第二十三條規定
    有違，並與本院釋字第三百六十六號解釋意旨不符，應自本
    解釋公布之日起失其效力。」準此以言，被告所犯前揭應予
    分論併罰之數罪，其各別宣告刑均得易科罰金，雖定應執行
    之刑超過六個月，依司法院大法官會議釋字第三百六十六號
    、第六百六十二號解釋意旨，仍得易科罰金）。
四、末查，被告己○○前未曾因故意犯罪受有期徒刑以上刑之宣
    告，有臺灣高等法院被告前案紀錄表在卷可查，被告為本件
    犯行固值非難，然其已與被害人戊○○、甲○○、丙○、丁○○均經本院臺中簡易庭調解成立而達成和解，有本院調解
    程序筆錄四份存卷足稽（見本院卷第40頁至第41頁、第72頁
    至第73頁），被告若能按調解協議內容依期清償，或能稍事
    彌補被害人戊○○、甲○○、丙○、丁○○因被告本件犯行
    所致財產上之損害，本院為期被告能依調解內容按期支付賠
    償金，避免因其遭致刑事處罰肇生額外之負擔，進而影響還
    款之意願，導致被害人戊○○、甲○○、丙○、丁○○之財
    產損失無法充分獲得償付，因認前開對被告所宣告之刑，應
    以暫不執行為適當，爰併予宣告緩刑四年，以啟自新，併觀
    後效。末按緩刑宣告，得斟酌情形，命犯罪行為人向被害人
    支付相當數額之財產或非財產上之損害賠償，刑法第七十四
    條第二項第三款亦定有明文；本院爰依前揭規定，並參照被
    告與被害人甲○○等人民事調解協議之內容，併諭知被告應
    向被害人甲○○支付二十三萬三千元、向被害人丙○支付三
    萬元、向被害人丁○○支付一萬八千元、向被害人戊○○支
    付二十八萬元一千六百五十八元，此部分並得為民事強制執
    行名義。如被告未遵循本院諭知之負擔而情節重大者，檢察
    官並得依刑事訴訟法第四百七十六條及刑法第七十五條之一
    第一項第四款之規定，聲請撤銷本件緩刑之宣告。至公訴人
    雖以本件被告未能盡與全數之被害人達成和解為由，認不宜
    對被告為緩刑之諭知；惟關於被害人耿淑芬與庚○○部分，
    已經本院多方傳喚及以電話聯繫，均未能到庭與被告協調後
    續損害賠償事宜，以致迄今尚未能達成和解，然被害人耿淑
    芬與庚○○日後若欲訴請賠償，仍得循民事訴訟程序尋求救
    濟，並不因予被告緩刑之宣告，即影響被害人耿淑芬與庚○○之正當法律權益，是本院斟酌上述情節與事由後，認仍應
    諭知被告緩刑，亦併予說明。
據上論斷，應依刑事訴訟法第二百七十三條之一第一項、第二百
九十九條第一項前段，刑法第二十八條、第三百三十九條第一項
、第四十一條第一項前段、第五十一條第五款、第七十四條第一
項第一款、第二項第三款，中華民國九十六年罪犯減刑條例第二
條第一項第三款、第七條、第九條、第十條第一項，判決如主文
。
本案經檢察官乙○○到庭執行職務。
中    華    民    國    98    年    10    月    20    日
                  刑事第三庭  法  官  陳思成
以上正本證明與原本無異。
如不服本判決應於收受判決後10日內向本院提出上訴書狀，並應
敘述具體理由；其未敘述上訴理由者，應於上訴期間屆滿後20日
內向本院補提理由書（均須按他造當事人之人數附繕本）「切勿
逕送上級法院」。
                              書記官  吳詩琳
中    華    民    國    98    年    10    月    20    日
附錄論罪科刑法條
刑法第三百三十九條第一項
意圖為自己或第三人不法之所有，以詐術使人將本人或第三人之
物交付者，處五年以下有期徒刑、拘役或科或併科一千元以下罰
金。
附表：
┌──┬────┬──────┬───────┬─────────┬───────┬─────┐
│編號│被害人  │遭詐騙之時間│ 詐 騙 手 法  │匯款時間、金額及匯│ 所科處之刑罰 │備      註│
│    │        │            │              │入帳戶明細        │              │          │
├──┼────┼──────┼───────┼─────────┼───────┼─────┤
│ 1  │戊○○  │95年6月底某 │向戊○○偽稱其│於95年7月27日匯款 │己○○意圖為自│筆錄，見警│
│    │        │日          │做該公司之問卷│22,000元至戶名李佳│己不法之所有，│影卷第64頁│
│    │        │            │調查，抽中獎金│諭、帳號0000000000│以詐術使人將本│至第67頁；│
│    │        │            │八十萬元，需匯│8983號上海商業銀行│人之物交付，處│匯款單據及│
│    │        │            │入保證金至指定│永和分行帳戶內    │有期徒刑玖月；│明細資料，│
│    │        │            │帳戶內，始可領├─────────┤減為有期徒刑肆│見警影卷第│
│    │        │            │獎            │於95年8月2日匯款  │月又拾伍日，如│62 頁至第 │
│    │        │            │              │50,000元至戶名王鳳│易科罰金，以新│67頁至第76│
│    │        │            │              │岐、帳號0000000000│臺幣壹仟元折算│頁、偵影卷│
│    │        │            │              │919號新光商業銀行 │壹日。        │第112頁   │
│    │        │            │              │松竹分行帳戶內    │              │          │
│    │        │            │              ├─────────┤              │          │
│    │        │            │              │於95年8月4日匯款  │              │          │
│    │        │            │              │82,317元至戶名林瑞│              │          │
│    │        │            │              │楨、帳號0000000000│              │          │
│    │        │            │              │09號萬泰商業銀行臺│              │          │
│    │        │            │              │中分行帳戶內      │              │          │
│    │        │            │              ├─────────┤              │          │
│    │        │            │              │於95年8月8日匯款  │              │          │
│    │        │            │              │140,000元至戶名林 │              │          │
│    │        │            │              │瑞楨、帳號00000000│              │          │
│    │        │            │              │2381號臺中商業銀行│              │          │
│    │        │            │              │太平分行帳戶內    │              │          │
│    │        │            │              ├─────────┤              │          │
│    │        │            │              │於95年8月11日匯款 │              │          │
│    │        │            │              │40,000元至戶名林瑞│              │          │
│    │        │            │              │楨、帳號0000000000│              │          │
│    │        │            │              │09號萬泰商業銀行臺│              │          │
│    │        │            │              │中分行帳戶內      │              │          │
│    │        │            │              ├─────────┤              │          │
│    │        │            │              │於95年8月17日匯款 │              │          │
│    │        │            │              │40,000元至戶名劉港│              │          │
│    │        │            │              │、帳號000000000000│              │          │
│    │        │            │              │2號玉山銀行復興分 │              │          │
│    │        │            │              │行帳戶內          │              │          │
│    │        │            │              ├─────────┤              │          │
│    │        │            │              │於95年8月21日匯款 │              │          │
│    │        │            │              │50,000元至戶名康豐│              │          │
│    │        │            │              │荏、帳號0000000000│              │          │
│    │        │            │              │390號合作金庫銀行 │              │          │
│    │        │            │              │大里分行帳戶內    │              │          │
│    │        │            │              ├─────────┤              │          │
│    │        │            │              │於95年8月30日匯款 │              │          │
│    │        │            │              │15,000元至戶名劉港│              │          │
│    │        │            │              │、帳號000000000000│              │          │
│    │        │            │              │2號玉山商業銀行復 │              │          │
│    │        │            │              │興分行帳戶內      │              │          │
│    │        │            │              ├─────────┤              │          │
│    │        │            │              │於95年9月28日匯款 │              │          │
│    │        │            │              │30,000元至戶名邱建│              │          │
│    │        │            │              │良、帳號0000000000│              │          │
│    │        │            │              │5100號彰化商業銀行│              │          │
│    │        │            │              │板橋分行帳戶內    │              │          │
│    │        │            │              ├─────────┤              │          │
│    │        │            │              │於95年9月29日匯款 │              │          │
│    │        │            │              │48,000元至上開帳戶│              │          │
│    │        │            │              │內                │              │          │
│    │        │            │              ├─────────┤              │          │
│    │        │            │              │於95年10月2日匯款 │              │          │
│    │        │            │              │46,000元至戶名唐駿│              │          │
│    │        │            │              │鵬、帳號0000000000│              │          │
│    │        │            │              │2098號遠東國際商業│              │          │
│    │        │            │              │銀行永和分行帳戶內│              │          │
├──┼────┼──────┼───────┼─────────┼───────┼─────┤
│ 2  │甲○○  │95年8月3日10│先偽以「港元購│於95年8月21日匯款 │己○○意圖為自│筆錄，見警│
│    │        │時30分許    │物中心」之名，│22,000元至戶名翁宏│己不法之所有，│影卷第78頁│
│    │        │            │向甲○○做問卷│明、帳號0000000000│以詐術使人將本│至第80頁；│
│    │        │            │調查，嗣於不詳│403號合作金庫商業 │人之物交付，處│匯款單據及│
│    │        │            │時間再以電話聯│銀行臺中分行帳戶內│有期徒刑捌月；│明細資料，│
│    │        │            │絡甲○○，佯稱├─────────┤減為有期徒刑肆│見警影卷第│
│    │        │            │該購物中心開幕│於95年8月23日匯款 │月，如易科罰金│81頁至第84│
│    │        │            │舉行抽獎，其抽│8,000元至戶名陳穗 │，以新臺幣壹仟│頁、偵影卷│
│    │        │            │中獎金八十萬元│容、帳號0000000000│元折算壹日。  │第114、118│
│    │        │            │，惟因該公司係│99號陽信商業銀行板│              │、120、125│
│    │        │            │與香港合作，中│橋分行帳戶內      │              │、130頁   │
│    │        │            │獎金額需從香港├─────────┤              │          │
│    │        │            │總公司匯入，其│於95年8月24日匯款 │              │          │
│    │        │            │非該公司員工，│26,374元至戶名康豐│              │          │
│    │        │            │故須將匯率差額│荏、帳號0000000000│              │          │
│    │        │            │及手續費匯入指│390號合作金庫銀行 │              │          │
│    │        │            │定帳戶內，始可│大里分行帳戶內    │              │          │
│    │        │            │領款          ├─────────┤              │          │
│    │        │            │              │於95年8月25日匯款 │              │          │
│    │        │            │              │60,000元至戶名劉港│              │          │
│    │        │            │              │、帳號000000000000│              │          │
│    │        │            │              │2號玉山銀行草屯分 │              │          │
│    │        │            │              │行帳戶內          │              │          │
│    │        │            │              ├─────────┤              │          │
│    │        │            │              │於95年8月25日匯款 │              │          │
│    │        │            │              │60,000元至戶名鄒文│              │          │
│    │        │            │              │國、帳號0000000000│              │          │
│    │        │            │              │75號土地銀行草屯分│              │          │
│    │        │            │              │行帳戶內          │              │          │
│    │        │            │              ├─────────┤              │          │
│    │        │            │              │於95年8月31日匯款 │              │          │
│    │        │            │              │26,000元至戶名康豐│              │          │
│    │        │            │              │荏、帳號0000000000│              │          │
│    │        │            │              │390號合作金庫銀行 │              │          │
│    │        │            │              │大里分行帳戶內    │              │          │
│    │        │            │              ├─────────┤              │          │
│    │        │            │              │於95年9月1日匯款  │              │          │
│    │        │            │              │24,000元至戶名鄭鴻│              │          │
│    │        │            │              │彬、帳號0000000000│              │          │
│    │        │            │              │0852號鹿港郵局帳戶│              │          │
│    │        │            │              │內                │              │          │
│    │        │            │              ├─────────┤              │          │
│    │        │            │              │於95年9月6日匯款  │              │          │
│    │        │            │              │80,000元至戶名吳智│              │          │
│    │        │            │              │翔、帳號0000000000│              │          │
│    │        │            │              │21號土地銀行草屯分│              │          │
│    │        │            │              │行帳戶內          │              │          │
│    │        │            │              ├─────────┤              │          │
│    │        │            │              │於95年9月14日匯款 │              │          │
│    │        │            │              │80,000元至戶名陳玉│              │          │
│    │        │            │              │清、帳號0000000000│              │          │
│    │        │            │              │171號臺灣新光商業 │              │          │
│    │        │            │              │銀行南屯分行帳戶內│              │          │
├──┼────┼──────┼───────┼─────────┼───────┼─────┤
│ 3  │丙○    │95年10月18日│以電話向丙○偽│於95年10月18日匯款│己○○意圖為自│筆錄，見警│
│    │        │10時18分許  │稱其參加該公司│60,000元至戶名唐俊│己不法之所有，│影卷第60、│
│    │        │            │舉辦之抽獎活動│鵬、帳號0000000000│以詐術使人將本│61頁；匯款│
│    │        │            │，抽中電視一臺│2098號遠東商業銀行│人之物交付，處│單據及明細│
│    │        │            │，須先匯入六萬│永和分行帳戶內    │有期徒刑肆月，│資料，見警│
│    │        │            │元至指定帳戶，│                  │如易科罰金，以│影卷第62頁│
│    │        │            │始可領獎      │                  │新臺幣壹仟元折│          │
│    │        │            │              │                  │算壹日；減為有│          │
│    │        │            │              │                  │期徒刑貳月，如│          │
│    │        │            │              │                  │易科罰金，以新│          │
│    │        │            │              │                  │臺幣壹仟元折算│          │
│    │        │            │              │                  │壹日。        │          │
│    │        │            │              │                  │              │          │
├──┼────┼──────┼───────┼─────────┼───────┼─────┤
│ 4  │丁○○  │95年10月31日│偽以「香港永億│於95年11月8日匯款 │己○○意圖為自│筆錄，見警│
│    │        │某時        │集團控股公司」│11,092元至戶名林明│己不法之所有，│影卷第92頁│
│    │        │            │之名向丁○○稱│樺、帳號0000000000│以詐術使人將本│至第93頁；│
│    │        │            │其抽中該公司獎│6號第一商業銀行永 │人之物交付，處│匯款單據及│
│    │        │            │金八十萬元，惟│康分行帳戶內      │有期徒刑伍月，│明細資料，│
│    │        │            │須先匯款至指定├─────────┤如易科罰金，以│見警影卷第│
│    │        │            │帳戶內，始可領│於95年11月20日匯款│新臺幣壹仟元折│94頁      │
│    │        │            │款            │25,000元至戶名吳佳│算壹日；減為有│          │
│    │        │            │              │翰、帳號0000000000│期徒刑貳月又拾│          │
│    │        │            │              │016號合作金庫銀行 │伍日，如易科罰│          │
│    │        │            │              │永康分行帳戶內    │金，以新臺幣壹│          │
│    │        │            │              │                  │仟元折算壹日。│          │
├──┼────┼──────┼───────┼─────────┼───────┼─────┤
│ 5  │耿淑芬  │95年11月1日 │以電話向耿淑芬│於95年11月1日匯款 │己○○意圖為自│筆錄，見警│
│    │        │10時38分許  │佯稱其參加香港│10,000元至戶名蔡明│己不法之所有，│影卷第55頁│
│    │        │            │百貨購物中心摸│凱、帳號0000000000│以詐術使人將本│至第55反面│
│    │        │            │彩，抽中八十萬│1號臺灣中小企業銀 │人之物交付，處│；匯款單據│
│    │        │            │元獎金，要求其│行北屯分行帳戶內  │有期徒刑柒月；│及明細資料│
│    │        │            │須先匯入保險金├─────────┤減為有期徒刑│，見警影卷│
│    │        │            │至指定帳戶內，│於95年11月2日匯款 │月又拾伍日，如│第57頁至第│
│    │        │            │始可領取該筆獎│80,000元至戶名蔡明│易科罰金，以新│58頁      │
│    │        │            │金            │凱、帳號0000000000│臺幣壹仟元折算│          │
│    │        │            │              │6號聯邦銀行北臺中 │壹日。        │          │
│    │        │            │              │分行帳戶內        │              │          │
│    │        │            │              ├─────────┤              │          │
│    │        │            │              │於95年11月2日匯款 │              │          │
│    │        │            │              │43,079元至上開帳戶│              │          │
│    │        │            │              │內                │              │          │
│    │        │            │              ├─────────┤              │          │
│    │        │            │              │於95年11月3日匯款 │              │          │
│    │        │            │              │50,000元至上開帳戶│              │          │
│    │        │            │              │內                │              │          │
├──┼────┼──────┼───────┼─────────┼───────┼─────┤
│ 6  │庚○○  │95年12月12日│偽以「永億集團│於95年12月14日匯款│己○○意圖為自│筆錄，見警│
│    │        │某時        │」之名向庚○○│23,000元至戶名莊友│己不法之所有，│影卷第88頁│
│    │        │            │佯稱其先前做過│議、帳號0000000000│以詐術使人將本│至第89頁；│
│    │        │            │該公司之問卷調│6號臺灣中小企業銀 │人之物交付，處│匯款單據及│
│    │        │            │查，抽中獎金八│行潭子分行帳戶內  │有期徒刑陸月，│明細資料，│
│    │        │            │十萬元，惟須先├─────────┤如易科罰金，以│見警影卷第│
│    │        │            │匯入手續費至指│於95年12月14日匯款│新臺幣壹仟元折│90頁、偵影│
│    │        │            │定帳戶，始可領│20,000元至上開帳戶│算壹日；減為有│卷第133頁 │
│    │        │            │取獎金        │內                │期徒刑月，如│          │
│    │        │            │              ├─────────┤易科罰金，以新│          │
│    │        │            │              │於95年12月15日匯款│臺幣壹仟元折算│          │
│    │        │            │              │50,000元至戶名林建│壹日。        │          │
│    │        │            │              │明、帳號0000000000│              │          │
│    │        │            │              │7號中國國際商業銀 │              │          │
│    │        │            │              │行岡山分行帳戶內  │              │          │
└──┴────┴──────┴───────┴─────────┴───────┴─────┘


司法院資訊處製作；財團法人民間司法改革基金會備份。
